【裁判字號】    89,易,2140
【裁判日期】    890811
【裁判案由】    傷害等
【裁判全文】
臺灣臺中地方法院刑事判決                        八十九年度易字第二一四號
    公  訴  人  臺灣臺中地方法院檢察署檢察官
    被      告  甲○○
右列被告因傷害等案件，經檢察官提起公訴（八十九年度偵字第八０二三號），本院
判決如左：
    主  文
甲○○共同傷害人之身體，處拘役參拾日，如易科罰金，以參佰元折算壹日；又共同
損壞他人之玻璃、計時器、打卡鐘及椅子，足以生損害於他人，處拘役參拾日，如易
科罰金，以參佰元折算壹日。應執行拘役伍拾日，如易科罰金，以參佰元折算壹日。
    事  實
一、甲○○於民國八十九年二月十三日上午六時許，向友人何燕湘借得車牌號碼Ｗ九
    ─四二三五號之自用小客車後，乃駕駛該車搭載綽號「阿平」、「阿南」不詳姓
    名之友人（均已成年），共同前往台中市○○路○段「錢櫃ＫＴＶ」唱歌，並將
    該小客車停放在乙○○所經營位於台中市○○路○段六十六號「便利停車場」內
    ，直至同日上午九時四十分許，甲○○與綽號「阿平」、「阿南」之友人唱完歌
    ，至車場內擬付租金取車時，詎甲○○竟藉口其所駕駛停放該處之小客車遭人噴
    漆汙穢為由，乃與綽號「阿平」、「阿南」之友人一同找停車場之管理員丙○○
    理論，並要求丙○○找負責人乙○○出面解決，經丙○○電話聯絡乙○○後，未
    幾甲○○即感不耐，竟與綽號「阿平」、「阿南」之友人共同基於傷害之犯意聯
    絡，徒手毆打丙○○頭部及胸部，致丙○○受有鼻骨骨折、頭部外傷等傷害；甲○○等三人復另行起意，並共同基於毀損之犯意聯絡，砸毀而損壞乙○○所有之
    收費亭之玻璃五片、計時器及打卡鐘各一個、椅子二張，足以生損害於乙○○，
    旋即駕車離開現場。
二、案經丙○○、乙○○訴由台中市警察局第一分局報請台灣台中地方法院檢察署檢
    察官偵查起訴。
    理  由
一、訊據被告甲○○固坦承於前揭時、地發生打人砸物時，其有在場之事實，惟否認
    有何傷害及毀損之犯行，辯稱：係綽號「阿平」、「阿南」之人動手打人及砸收
    費亭，伊當時在場勸架，要將他們拉開，並未動手打人及砸收費亭云云。經查，
    右揭犯罪事實，業據告訴人丙○○、乙○○分別於警訊或偵查中指陳明確，且告
    訴人丙○○於本院審理中復指訴：當時除了綽號「阿平」及「阿南」打我外，被
    告甲○○也有打我，被告打我胸部，他們三人共同毀損收費亭之玻璃及計時器、
    打卡鐘、椅子，並非只有阿平及阿南毀損，阿平及阿南均是成年人，年約三十幾
    歲等語（見本院八十九年七月十八日訊問筆錄），又本件查獲經過，係從車牌號
    碼Ｗ九─四二三五號之自用小客車查知車主係何燕湘，輾轉得知當時之使用人係
    被告甲○○，經告訴人丙○○指認後，始進而查知被告甲○○涉案無訛；此外，
    復有診斷證明書、估價單各一份及收費亭遭毀損之照片五幀附卷可稽，是被告當
    天確有在場與綽號「阿平」、「阿南」之男子共同傷害及毀損之犯行甚明，被告
    所辯，顯係卸責之詞，洵無足採。事證明確，被告右揭犯行堪予認定。
二、核被告所為，係犯刑法第二百七十七條第一項之傷害罪及同法第三百五十四條之
    毀損罪。被告與綽號「阿平」、「阿南」之成年人間就上開犯行，彼此互有犯意
    聯絡及行為分擔，為共同正犯。至被告所犯上開二罪之間，犯意各別，犯罪構成
    要件不同，應予分論併罰。爰審酌被告並無前科，有臺灣臺中地方法院檢察署刑
    案資料查註紀錄表可按，其犯罪動機、方法，告訴人所受之傷害及財物遭毀損之
    情形，及被告犯後態度等一切情狀，分別量處如主文所示之刑，並均諭知易科罰
    金之折算標準，及就所犯上開二罪合併定其應執行之刑，以資懲儆。
據上論斷，應依刑事訴訟法第二百九十九條第一項前段，刑法第二十八條、第二百七
十七條第一項、第三百五十四條、第四十一條、第五十一條第六款，罰金罰鍰提高標
準條例第一條前段、第二條，判決如主文。
本案經檢察官王文和到庭執行職務
中      華      民      國      八十九      年      八    月    十一    日
                                    臺灣台中地方法院刑事第四庭
                                        法  官  卓  進  仕
右正本證明與原本無異。
如不服本判決，應於判決送達後十日內向本院提出上訴狀，上訴於臺灣高等法院臺中
分院（須附繕本）。
                                        書記官
中      華      民      國      八十九      年      八    月    十一    日
附錄本判決論罪科刑之法條：
刑法第二百七十七條第一項
傷害人之身體或健康者，處三年以下有期徒刑、拘役或一千元以下罰金。
刑法第三百五十四條
毀棄、損壞前二條以外之他人之物或令致不堪用，足以生損害於公眾或他人者，處二
年以下有期徒刑、拘役或五百元以下罰金。


司法院資訊處製作；財團法人民間司法改革基金會備份。
